

CONTACT

% +33(0)6 07 72 60 58

adrien.besnard@gmail.com

 Basé à Montreuil

Nationalité française

7 radium226

PROFIL

Issu d'une formation en Business Intelligence, je suis interessé par les problématiques (et les solutions !) liées aux architectures Big Data et Streaming.

En plus de l'expertise technique, ces 10 années d'expérience m'ont permis de monter en compétence sur l'aspect pilotage et suivi des projets.

COMPÉTENCES

| PILOTAGE | Gestion de projet | ★★★☆☆ |
|-----------|-------------------|-------|
| | Agile | **** |
| | Management | ★★★☆☆ |
| BIG DATA | Hadoop | ★★★☆☆ |
| | Spark | **** |
| | Cassandra | *** |
| DEVOPS | Ansible | **** |
| | Linux | **** |
| STREAMING | Kafka | *** |
| | Akka Stream | **** |
| | FS2 | *** |
| SGBD | Oracle 11g | **** |
| | PostgreSQL | ★★★☆☆ |
| LANGAGES | Scala | **** |
| | Java | **** |
| | Javascript | ★★★☆☆ |
| | Python | *** |
| LANGUES | Anglais | **** |
| | Allemand | *** |
| | | |

INTÉRÊT

| ₫ ® |
|------------|
| |
| |
| X |
| |

ADRIEN BESNARD DATA ENGINEER / MANAGER

EXPÉRIENCE PROFESSIONNELLE

OCTO TECHNOLOGY

En parallèle de mon rôle de Tech Lead, exercer au sein d'OCTO Technology m'a permis de monter en compétence sur les problématiques liées au staffing et au management d'équipe (R&D, retour d'expérience en interne, bilans de fin de mission, etc.) et de personnes (suivi hébdomadaire, point d'évaluation annuel, etc.)

TECH LEAD / CHEF DE PROJET

BNP PARIBAS BDDF MON POSTE / V360

DE JUIN 2018 À AUJOURD'HUI

Mise en place d'une architecture Lambda (Batch et Streaming) destinée à transformer les données issue du Mainframe à l'aide d'un modèle d'entreprise, à destination de l'application front-end des conseillers bancaires

- Définition de l'architecture technique globale
- Garant des bonnes pratiques
 - → Méthodologie de développement
 - → Intégration continue
 - → Rituels Agile (Daily, Rétro, etc.)
- Organisation de la passation en vue de la TMA
- Suivi de production
- Suivi du projet au quotidien (COPIL, etc.)

- Confluent Plateform
 - → Apache Kafka
 - → Schema Registry
- Akka Stream
- Apache Spark
- Scala 2.12 / SBT et Maven
- Hortonworks Data Platform 2.6
- Hive

TECH LEAD VSCT COSMO

DE JUIN 2017 À JUIN 2018

Refonte du back-end de l'application de contrôle des contrôleurs TGV et TER de la SNCF

- Participation à l'architecture CQRS orientée micro-services
 - → Mise en place de connecteurs scalables et résilients
 - → Modélisation des évènements (prise en compte des montées de version, etc.)
- Harmonisation des méthodes de développement au sein des Feature Teams
- Mise en place du monitoring avec alterting automatique
- Suivi de production

- Scala 2.12 / Maven
- Apache Kafka
- Apache ZooKeeper
- Akka
- Akka Stream
- Akka HTTP
- Rundeck et Jenkins

DÉVELOPPEUR CACIB FRAMEWORK MASAI

D'OCTOBRE 2016 À JUIN 2018

Développement d'un framework d'exploitation des données destiné à simplifier la génération et l'émission de rapports par les régulateurs dans le cadre réglementaire « Bâle IV »

STARCLAY

J'ai eu la chance d'être le premier employé de StarClay et de participer à la croissance de cette société jusqu'à son achat par le groupe Parternor.

TECH LEAD COLIPOSTE SI RÉACTIF

DE JUIN 2015 À OCTOBRE 2016

Participation à plusieurs niveaux (Feature Team, équipe transverse, etc.) à la réalisation d'une architecture réactive s'inscrivant dans le cadre de la refonte du SI du Pôle Colis de La Poste destiné à permettre du débordement sur Azure / OVH lors de la période forte de l'année

DÉVELOPPEUR BNP PARIBAS CIB DATAWAREHOUSE

D'AVRIL 2012 À MAI 2015

Système décisionnel reposant sur un datawarehouse des ordres et des exécutions réalisées par les automates de trading sur les marchés électroniques (Euronext, Xetra, etc.) et sur un ensemble de datamarts utilisés pour la visualisation et l'analyse des trades pour le front, middle et back-office

PUBLICATIONS

| Talk Démystifions Apache Spark! | PERFUG #61 DEVOXX | MARS 2019 AVRIL 2018 |
|--|----------------------|-------------------------|
| Article Ansible Container: Chronic of a Death Foretold | OCTO TALK! | JUIN 2018 |
| Articles MythBuster: Apache Spark | OCTO TALK! | DE AOÛT À NOVEMBRE 2017 |
| Article 5 services que systemd m'a déjà rendus | OCTO TALK! | JUILLET 2017 |

FORMATIONS

EISTI

DE SEPTEMBRE 2007 À MAI 2009

- Option Décisionnel
- Filiale Management des Systèmes d'Information